【裁判字號】    98,附民上,16
【裁判日期】    990121
【裁判案由】    違反商標法
【裁判全文】
智慧財產法院刑事附帶民事判決
                                    98年度附民上字第16號
上  訴  人  甲○○
訴訟代理人  張靜律師
被 上 訴人  乙○○
上列當事人間因違反商標法附帶民事訴訟案件，上訴人不服臺灣
臺中地方法院中華民國98年8 月31日第一審附帶民事訴訟判決（
98年度附民字第290 號），提起上訴，本院判決如下：
    主  文
上訴駁回。
    事實及理由
一、上訴人於原審起訴主張被告乙○○於民國97年間，因使用「
    DOIS QUEEN」商標（下稱系爭商標），經告訴人甲○○提起
    侵害商標權之刑事告訴，並經臺灣臺中地方法院檢察署檢察
    官以97年度偵字第11901 號（檢察官誤載為97年度偵字第23
    289 號）、97年度偵續字第461 號偵查後，應已明知「DOIS
    QUEEN 」之文字，係告訴人甲○○向經濟部智慧財產局申請
    註冊，就所指定之休閒服、運動服、女裝、牛仔服裝、成衣
    等商品，取得商標權，專用期間自95年4 月1 日起至105 年
    3 月31日止，竟未經告訴人甲○○之同意或授權，於不明時
    日，委由不明廠商生產製作使用「DOIS QUEEN」文字搭配羽
    毛圖樣為標牌之成衣，並在其所經營位於臺中市○區○○路
    2 段35號之「彩后服飾行」，販售予不特定顧客，以此方式
    侵害告訴人甲○○之商標權。嗣於98年1 月9 日，經告訴人
    甲○○委人購買標示有「DOIS QUEEN」商標之服飾而查獲，
    爰依民法第184 條第1 項前段、第195 條第1 項，商標法第
    63條第1 項第3 款、第3 項、第64條規定，聲明求為判決：
    (一)被告乙○○應給付原告甲○○新臺幣（下同）406 萬元，
    及自訴狀繕本送達之翌日起至清償日止，按年利率百分之5
    計算之利息。(二)被告應於中國時報、聯合報、自由時報、蘋
    果日報之全國版頭版以10乘10公分之版面，各刊登「侵害商
    標權情事之判決書內容全部或一部、或道歉聲明」；並陳明
    願供擔保請准宣告假執行。原審為其全部敗訴判決，其不服
    上訴，聲明求為判決：(一)原判決撤銷。(二)被上訴人應給付上
    訴人212 萬元，及自原審起訴狀繕本送達翌日起至清償日止
    ，按週年利率5%計算之利息。(三)被上訴人應於聯合報之全國
    版以10乘10公分之版面，刊登本判決之當事人欄、主文及主
    要事實經過。(四)上訴人願供擔保，就第二項之請求准予宣告
    假執行（其餘未聲明上訴部分已經原審判決確定）。
二、被上訴人則略以其使用系爭商標前係經上訴人同意，並無侵
    權行為可言，上訴人之訴無理由等語為抗辯，並於本院聲明
    求為判決駁回上訴人之上訴。
三、按刑事訴訟諭知無罪、免訴或不受理之判決者，應以判決駁
    回原告之訴，刑事訴訟法第503 條第1 項前段定有明文。本
    件被上訴人被訴違反商標法案件，業經臺灣臺中地方法院諭
    知無罪，檢察官不服原判決提起上訴後，業經本院判決上訴
    駁回在案，依照首開規定，則原審駁回上訴人在第一審之訴
    及其假執行之聲請，經核並無不合，上訴人猶執陳詞上訴指
    摘原判決不當，求為判決如上揭訴之聲明，為無理由，應予
    駁回。
四、據上論斷，應依刑事訴訟法第490 條前段、第368 條，判決
    如主文。
中    華    民    國    99    年    1     月    21    日
                    智慧財產法院第二庭
                          審判長法  官  陳國成
                                法  官  蔡惠如
                                法  官  陳忠行
以上正本係照原本作成。
如不服本判決，應於收受送達後十日內向本院提出上訴書狀，其
未敘述上訴之理由者，並得於提起上訴後十日內向本院補提理由
書（均須按他造當事人之人數附繕本）。
中    華    民    國    99    年    1     月    21    日
                                書記官  陳士軒


司法院資訊處製作；財團法人民間司法改革基金會備份。
